---
title: "Avaliação de Machine Learning"
output: html_notebook
---

Nome:Samuel Zoia de Jesus 

Questão numero 8:

a) Use a função lm () para executar uma regressão linear simples com mpg como a resposta e a potência como o preditor. Use a função summary () para imprimir os resultados.

```{r echo=TRUE}
library("ISLR")

lm.fit <- lm(mpg ~ horsepower, data = Auto)
summary (lm.fit)
```

b) Plote a resposta e o preditor. Use a função abline () para exibir a linha de regressão de mínimos quadrados.

```{r}
attach(Auto)
plot(mpg~horsepower, main =" MPG vs Horsepower", xlab = " Horsepower", ylab ="MPG")
abline(coef = coef(lm.fit), col ="red")
```

c) Use a função plot () para produzir plotagens de diagnóstico do ajuste de regressão de mínimos quadrados. Comente sobre quaisquer problemas que você vir com o ajuste.

```{r}
par(mfrow=c(2,2))
plot(lm.fit)
```

O primeiro gráfico mostra um padrão (em forma de U) entre os resíduos e os valores ajustados. Isso indica um relacionamento não linear entre as variáveis preditor e resposta. O segundo gráfico mostra que os resíduos são normalmente distribuídos. O terceiro gráfico mostra que a variância dos erros é constante. Finalmente, o quarto gráfico indica que não há pontos de alavancagem nos dados.


Questão número 9:

a) Produza uma matriz de dispersão que inclua todas as variáveis no conjunto de dados.

```{r}
pairs(Auto)
```

b) Calcule a matriz de correlações entre as variáveis usando a função cor (). Você precisará excluir a variável de nome, que é qualitativa.

```{r}
  cor(Auto[, names(Auto) !="name"])
```

c) Use a função lm () para executar uma regressão linear múltipla com mpg como a resposta e todas as outras variáveis, exceto name como preditores. Use a função summary () para imprimir os resultados. Comente a saída. Por exemplo:

```{r}
model = lm(mpg ~. -name, data = Auto)
summary(model)
```


. Existe uma relação entre os preditores e a resposta? Sim existe. No entanto, alguns preditores não têm um efeito estatisticamente significativo na resposta. O valor de R-quadrado implica que 82% das mudanças na resposta podem ser explicadas pelos preditores neste modelo de regressão.

. Quais preditores parecem ter uma relação estatisticamente significativa com a resposta? deslocamento, peso, ano, origem.

. O que sugere o coeficiente da variável ano? Quando cada outro preditor mantido constante, o valor de mpg aumenta a cada ano que passa. Especificamente, mpg aumenta em 1,43 a cada ano.


d) Use a função plot () para produzir gráficos de diagnóstico do ajuste de regressão linear. Comente sobre quaisquer problemas que você vir com o ajuste. Os gráficos residuais sugerem algum valor atípico extraordinariamente grande? O gráfico de alavancagem identifica qualquer observação com alavancagem excepcionalmente alta?

```{r}
par(mfrow = c(2,2))
plot(model)
```


O primeiro gráfico mostra que existe uma relação não linear entre o respondente e os preditores;
O segundo gráfico mostra que os resíduos são normalmente distribuídos e inclinados para a direita;
O terceiro gráfico mostra que a variância constante da suposição de erro não é verdadeira para esse modelo;
O terceiro gráfico mostra que não há pontos de alavancagem. No entanto, há uma observação que se destaca como um potencial ponto de alavancagem.

Questão número 10:

a) Ajuste um modelo de regressão múltipla para prever vendas usando Preço, Urbano e EUA.

```{r}

lm.fit = lm(Sales ~ Price+Urban+US, data= Carseats)
summary(lm.fit)
```


b) Forneça uma interpretação de cada coeficiente no modelo. Tenha cuidado - algumas das variáveis do modelo são qualitativas!

Quando o preço aumenta em US 1.000 e outros preditores são mantidos constantes, as vendas diminuem em 54.459 unidades vendidas. Em outras palavras, quando o preço aumenta em $ 1000, o número de carros vendidos diminui em 54.459.

A venda de uma loja não é afetada por estar ou não em uma área urbana.

Uma loja nas vendas dos EUA 1200 mais carros (em média) do que uma loja que está no exterior.

d) Para qual dos preditores você pode rejeitar a hipótese nula Ho: βj = 0?

O preditor "Urbano". Seu valor de p não é estatisticamente significativo com um valor de 0,936.

e) Com base na sua resposta à pergunta anterior, ajuste um modelo menor que use apenas os preditores para os quais há evidências de associação com o resultado.

```{r}
lm.fit2 = lm(Sales ~ Price+US, data= Carseats)
summary(lm.fit2)
```

f) Quão bem os modelos em (a) e (e) se ajustam aos dados?

Com base em seus respectivos valores de R-quadrado (em tabelas de resumo), esses dois modelos são medíocres (apenas 24% de mudança na resposta explicada).

g) Usando o modelo de (e), obtenha intervalos de confiança de 95% para o(s) coeficiente(s).

```{r}
confint(lm.fit2)
```

h) Existe evidência de outliers ou observações de alta alavancagem no modelo de (e)?
```{r}
par(mfrow=c(2,2))
plot(lm.fit2)
```

Com base no gráfico Normal.q-q e no gráfico Residuals vs Leverage, não há evidências de tais pontos.

Questão número 10:

a) Usando a função rnorm (), crie um vetor, x, contendo 100 observações extraídas de uma distribuição N (0, 1). Isso representa um recurso, X.

```{r}
 x = rnorm(100, mean= 0, sd =1)
```

b) Usando a função rnorm (), crie um vetor, eps, contendo 100 observações de uma distribuição N (0, 0,25), ou seja, uma distribuição normal com média zero e variância de 0,25.

```{r}
eps = rnorm(100, mean =0, sd = 0.25)
```

c) Usando x e eps, gere um vetor y de acordo com o modelo Y = −1 + 0.5X + eps. Qual é o comprimento do vetor y? Quais são os valores de βo e β1 neste modelo linear?

```{r}
x = rnorm(100, mean= 0, sd =1)
eps = rnorm(100, mean =0, sd = 0.25)
y = -1+0.5*x+eps
length(y)
```

d) Crie um gráfico de dispersão exibindo o relacionamento entre x e y. Comente o que você observa.

```{r}
plot(y~x)
```


e) Ajuste um modelo linear de mínimos quadrados para prever y usando x. Comente sobre o modelo obtido. Como β ^ o e β ^ 1 se comparam com βo e β1?

```{r}
lm.fit1 = lm(y~x)
summary(lm.fit1)
```


f) Exibe a linha de mínimos quadrados no gráfico de dispersão obtido em (d). Desenhe a linha de regressão de população na plotagem, em uma cor diferente. Use o comando legenda () para criar uma legenda apropriada

```{r}
plot(y~x); abline(lm.fit1, col ="red") 
legend("bottomright", c("Regression line"), lwd=1, col="red",bty ="n")
```

g)_Ajuste um modelo de regressão polinomial que prevê y usando x e x ^ 2. Existe evidência de que o termo quadrático melhora o ajuste do modelo? Explique sua resposta.__

```{r}
lm.fit1 = lm(y~poly(x,2))
summary(lm.fit1)
```

O coeficiente de regressão do termo quadrático não é estatisticamente significativo; Portanto, não há evidências de que o termo quadrático melhore o modelo.

h) Repita (a) - (f) depois de modificar o processo de geração de dados de forma que haja menos ruído nos dados. O modelo (parte c) deve permanecer o mesmo. Você pode fazer isso diminuindo a variação da distribuição normal usada para gerar o termo de erro em (b). Descreva seus resultados

```{r}
x = rnorm(100, mean= 0, sd =1)
eps = rnorm(100, mean =0, sd = 0.10)
y = -1+0.5*x+eps
lm.fit2 = lm(y~x)
summary(lm.fit2)
```

```{r}
plot(y~x); abline(lm.fit2, col ="red") 
legend("bottomright", c("Regression line"), lwd=1, col="red",bty ="n")
```

```{r}
lm.fit2 = lm(y~poly(x,2))
summary(lm.fit2)
```


R-quadrado = 0,95 mostra que este modelo se ajusta melhor aos dados.
A observação em (1) é evidenciada graficamente por quão bem a linha de regressão se ajusta aos pontos de dados.
O termo quadrático é, novamente, estatisticamente insignificante.

i) Repita (a) - (f) depois de modificar o processo de geração de dados de forma que haja menos ruído nos dados. O modelo (em parte-c) deve permanecer o mesmo. Você pode fazer isso diminuindo a variação da distribuição normal usada para gerar o termo de erro em (b). Descreva seus resultados.

```{r}
x = rnorm(100, mean= 0, sd =1)
eps = rnorm(100, mean =0, sd = 0.50)
y = -1+0.5*x+eps
lm.fit3 = lm(y~x)
summary(lm.fit3)
```



